# 请教陈版主：新收入准则运费成本何时确认？

提问人：zhudeyang 时间：2021-09-06 09:33:06
甲公司与乙公司签订合同，向其销售一批产品，并委托丙公司（货运服务提供商）负责将该批产品运送至乙公司指定的地点，甲公司承担相关的运输费用。假定销售该产品属于在某一时点履行的履约义务，且控制权在送达乙公司,乙公司验收货物后转移给乙公司。
问 1 ：货物送达后一部分已完成验收，一部分未完成验收。是否未完成验收部分货物对应的运输费用继续留在发出商品先不结转到主营业务成本？
问 2 ：运费在货物被客户签收时，计提计入发出商品成本是否合适？还是应该提前到货物发出时间点？

回答人：chenyiwei
未确认收入部分的商品所对应的运费可以计入期末发出商品成本，到后续期间确认收入时一并结转营业成本。但要注意：后由于存货账面价值增大，相应地减值风险也增大，需考虑在期末识别减值迹象和进行减值测试时从严把握。
运费的计提确认应根据丙公司的履约进度逐步计提确认。在客户签收或者发出商品的时点一次性计提都不恰当。